

# ANNIA ISABEL ROCHA MEJÍA

**Arquitecta (titulada)** 

Residencia actual: Tlalnepantla de Baz, Estado de México

26 años



55 5459 3179



ann.rm9@gmail.com



www.linkedin.com/in/arq-annia-rocha



disponibilidad para viajar

#### PERFIL PROFESIONAL

Desarrollo mi capacidad de adaptación ante diversas situaciones debido al gusto que tengo por hacer nuevas cosas y adquirir el mayor conocimiento de ellas. Soy una persona comprometida, proactiva y analítica, con facilidad para administrar mi tiempo, lo cual me ayuda a ser más productiva y cumplir con los alcances definidos para cada actividad.

Como parte del interés que tengo en las fases de un proyecto de construcción (desde la planeación, hasta la puesta en marcha), tengo como objetivo especializarme en Administración de Proyectos / Construcción.

# **EXPERIENCIA PROFESIONAL**

# Gerencia de Proyecto del Nuevo Aeropuerto May 2016 – jun 2019 Internacional de México (NAIM) en PARSONS

Elaboración de reportes de avance de obra semanales y mensuales, análisis de impacto en costo y tiempo, minutas de reunión, oficios y dictámenes. Recorridos en sitio.

Presentación a nivel directivo de avance de obra, KPI's, hitos, proyecciones. Identificación y atención a temas críticos.

Participación en reuniones con diseñadores, contratistas, supervisiones, cliente (Grupo Aeroportuario de la Ciudad de México), Secretaría de Comunicaciones y Transportes (SCT), entre otros.

· Ingeniero de Proyecto

Ene – jun 2019

- o Cierre de contratos Lado Tierra
- Logística de almacenamiento de material
- Coordinador de Proyecto (Construcción)

Sep 2016 - ene 2019

- Losa de cimentación del Centro Intermodal de Transporte Terrestre y Área Frontal (aprox. 16ha)
- o Hincado de pilotes en el Viaducto del Área Frontal (aprox. 1,800pilotes)
- Vía férrea (14.5km) para suministro de materiales
- o Pista 2 (5km) y calles de rodaje
- o Limpieza y nivelación (1ra etapa) del NAIM. (aprox. 33.5ha)
- Asistente administrativo de Project Manager
   Control documental utilizando la plataforma Aconex.

## **Prácticas Profesionales**

Proyectista en Ingenia MX
 Sep - dic 2015
 Colectivo creativo de obra pública del gobierno del Estado del México

Elaboración de estudios formales para el NAIM Líder de equipo para maqueta de presentación del Corredor Cultural Chapultepec.

Proyectista en CCA de México

Abr - may 2014

# FORMACIÓN ACADÉMICA

Superiores de Monterrey.

• Sep 2019 – actual: Maestría (en línea)

Maestría en Administración Empresarial, con enfoque en finanzas.
Instituto Tecnológico y de Estudios

• Ago 2011 - may 2016: Arquitectura

Instituto Tecnológico y de Estudios Superiores de Monterrey, Campus Estado de México.

CENEVAL aprobado con "sobresaliente".

- Dic 2015: Certificación por el PMI.
   "Certified Associate in Project Management (CAPM)".
- May jun 2015: Intercambio de verano
   University of Texas at San Antonio
   (UTSA), tomando los cursos de
   Sustentabilidad (LEED 2009/LEED v4) y
   Administración de Proyectos.

#### **VOLUNTARIADO**

- Ago 2016: Juegos Olímpicos de Río 2016 en la ciudad sede.
- Jun 2012: RoboCup2012 llevado a cabo en el WTC de la CDMX

## **SOFTWARE**

- · Nivel avanzado: Word, Excel, Power Point.
- Nivel intermedio: Microsoft Project, AutoCad, Revit con conocimientos en BIM, 3Ds Max, Photoshop CC, Aconex (plataforma para control documental).
  - · Nivel básico: BlueBeam, Sketchup8, Visio.

# CAPACITACIÓN

 Mayo 2018: Capacitación DC-3 (Protección en Alturas persona autorizada).

# **IDIOMAS**

- Español: Lengua materna.
- Inglés: Intermedio/avanzado FCE, TOEFL 550, IELTS 6.5
  - Francés: Intermedio DELF B1.
    - Alemán: Básico.

# **ACTIVIDADES COCURRICULARES**

- Sep 2018 jun 2019: Brigada de protección y combate de incendios en Parsons.
- May 2015: Tercer lugar en el concurso de Diseño Universal para una casa de descanso "Asia-Lima, Perú".